智慧財產法院刑事判決
                                 100年度刑智上易字第28號
上　訴　人　陳虹儒　　
即　被　告　　　　　　號
上列上訴人因違反著作權法案件，不服臺灣臺南地方法院99年度
智易字第16號，中華民國100年1月25日第一審判決（起訴案號：
臺灣臺南地方法院檢察署99年度偵字第14176號），提起上訴，
本院判決如下：
    主  文
上訴駁回。
陳虹儒緩刑貳年。
    事實及理由
一、本案經本院審理結果，認第一審以上訴人即被告陳虹儒犯商
    標法第82條之非法陳列侵害商標權之商品罪，共貳罪，各處
    有期徒刑肆月，如易科罰金，均以新臺幣壹仟元折算壹日，
    扣案仿冒商標圖樣之「LV」皮夾壹個、「GUGGI 」肩背包壹
    個，均沒收。應執行有期徒刑6 月，如易科罰金，以新臺幣
    1000元折算1 日。扣案仿冒商標圖樣之「LV」皮夾壹個、「
    GUGGI 」肩背包壹個，均沒收，認事用法及量刑均無不當，
　　應予維持，並引用第一審判決書記載之事實、證據及理由（
  　如附件）。
二、被告上訴意旨略以：上訴人固坦承曾於網路上以其母親帳號
    販賣扣案仿冒商品，惟上訴人主觀上係信賴其姑姑所贈送之
    扣案仿冒商品為真品方為販售，上訴人未主動申請帳號，亦
    非以販賣之故意而販入，與一般販賣仿冒商品之情形非屬相
    同。且LV及GUCCI 商品種類眾多，上訴人亦未曾接受專業之
    鑑定真偽訓練，實無法區辨產品之真偽，實不得僅因上訴人
    以低價於網路上供人瀏覽，而認定上訴人主觀上明知扣案商
    品為仿冒品而故意販賣。縱上訴人確有如原審判決所認定之
    犯行，惟認定為二罪實有重複評價之嫌，上訴人之行為於評
    價上應屬包括一罪之集合犯，實應論以一罪已足。又上訴人
    並無前科且為單純之家庭主婦，扣案仿冒商品亦未經賣出，
    故上訴人對於系爭商標之侵害尚屬輕微，原審量刑實屬過重
    云云。
三、查被告二次行為，分別為民國（下同）99年7 月12日及99年
    8 月13日，二次行為之時間相差一個月以上，所陳列意圖販
    賣之仿冒商標商品亦不相同，顯見其係另行起意，而應分別
    成立非法陳列侵害商標權之商品罪，原審判決之認定並無違
    誤，上訴意旨執此主張其係基於單一行為決意而應僅成立一
    罪，顯不可採。另按商標法第82條所稱「意圖販賣而陳列」
    之犯罪態樣，雖主要係指行為人將侵害商標專用權之商品直
    接陳列於貨架上，然隨時代變遷及交易型態之改變，毋庸藉
    助實體銷售通路而透過網際網路進行商品交易，已成為資訊
    時代之重要趨勢。是當行為人將所欲販售之商品外型或其細
    微設計，藉由攝影呈現影像，並張貼於拍賣網站之網頁上，
    使不特定多數人皆可直接瀏覽觀看上開影像並挑選所需商品
    時，其所達成之效果與在貨架上陳設擺放商品無異，仍應屬
    商標法第82條所稱之「意圖販賣而陳列」行為，並受相同之
    法律規範。核被告二次犯行，均係犯商標法第82條明知為未
    得商標權人同意於同一商品使用相同之註冊商標之商品而意
    圖販賣而陳列罪。至於被告雖曾將上開仿冒商品賣予員警，
    惟員警係基於破獲犯罪之目的出資虛偽應買，與一般商品交
    易買賣雙方均具有對價交換之真意不符，自無從認為被告所
    為已達於同條「販賣」之行為階段，而不得以販賣罪名相繩
    。爰審酌被告於偵查及原審審理時雖否認犯行，但於本院審
    理時已坦承犯行，且態度良好，其僅為家庭主婦，一時不察
    ，致生此犯行，另被告亦已於原審判決後與告訴人義大利商
    固喜歡固喜公司達成和解，告訴人並具狀表示：願寬量被告
    ，不再追究本案，以勵其自新。此有告訴人義大利商固喜歡
    固喜公司所出具之陳報狀在卷可按（見本院卷第41至43頁）
    。另被告雖未能與告訴人法商路易威登馬爾悌耶公司達成和
    解，然其未能達成和解之原因，係因告訴人法商路易威登馬
    爾悌耶公司不欲和解，而本件查獲侵害告訴人法商路易威登
    馬爾悌耶公司商標權商品，僅有一件，且尚未賣出，其侵害
    情節輕微，檢察官於本院審理時亦表示，被告犯後態度良好
    ，且與告訴人已經達成和解，可以從輕量刑，並給予緩刑等
    語（見本院卷第40頁），本院因認被告未曾受有期徒刑以上
    刑之宣告，此有台灣高等法院被告前案紀錄表在卷可按，其
    經此偵查、審判程序，復經科刑教訓，應已知所警惕而無再
    犯之虞，因認所宣告之刑以暫不執行為適當，爰併諭知緩刑
    二年，以啟自新。
據上論斷，應依刑事訴訟法第373 條、第368 條、刑法第74條第
1 項第1 款，判決如主文。
本案經檢察官羅雪梅到庭執行職務。
中　　華　　民　　國　　100　 年　　6　　 月　　23　　日
                    智慧財產法院第二庭
                          審判長法  官  陳忠行
                                法  官　蔡惠如
                                法  官　熊誦梅
以上正本證明與原本無異。
不得上訴。
中　　華　　民　　國　　100　 年　　6　　 月　　27　　日
                                書記官  陳士軒

論罪科刑法條
商標法第82條
明知為前條商品而販賣、意圖販賣而陳列、輸出或輸入者，處一
年以下有期徒刑、拘役或科或併科新臺幣五萬元以下罰金。